臺灣高雄地方法院刑事判決　　　　　　　94年度訴字第2486號
公　訴　人　臺灣高雄地方法院檢察署檢察官
被　　　告　乙○○
　　　　　　　　　（另案在台灣高雄監獄執行）
上列被告因毒品危害防制條例案件，經檢察官提起公訴（94年度
毒偵字第4699號）及移送併辦（台灣高雄地方法院檢察署94年毒
偵字第6870號、94年毒偵字第7939號、94年毒偵字第6473號），
本院判決如下：
    主  文
乙○○連續施用第一級毒品，累犯，處有期徒刑拾月，扣案殘留
海洛因之夾鏈袋肆個、殘留海洛因之勺子貳支，均沒收銷燬之。
又連續施用第二級毒品，累犯，處有期徒刑肆月，扣案殘留甲基
安非他命之水煙壺壹個，沒收銷燬之。應執行有期徒刑壹年，扣
案殘留海洛因之夾鏈袋肆個、殘留海洛因之勺子貳支、殘留甲基
安非他命之水煙壺壹個，均沒收銷燬之。
    事    實
一、乙○○前因違反護照條例案件，於民國91年1 月6 日經本院
    91年訴字第693 號判決有期徒刑3 月及罰金新台幣2 萬元確
    定，所處有期徒刑於92年9 月10日執行完畢，所處罰金刑亦
    經易服勞役而於92年10月2 日執行完畢。
二、乙○○前因施用毒品，經本院以94年毒聲字第46號裁定送觀
    察勒戒後，因無繼續施用之傾向，而於94年4 月15日出所，
    經臺灣高雄地方法院檢察署檢察官以94年毒偵字第2343號不
    起訴處分。
三、乙○○於上開觀察勒戒執行完畢後5 年內，竟基於施用第一
    級毒品海洛因之概括犯意，自94年4 月15日晚上9 時30分起
    到同年7 月27日上午7 時止，在位於高雄市新興區○○○路
    240 號之住處、高雄市○○○街18號之「我家旅館」、及其
    他高雄縣市內之不特定地點，以將海洛因參入香煙內點火吸
    用之方式，施用海洛因多次（平均約2 、3 日施用一次）。
    乙○○另基於施用第二級毒品甲基安非他命之概括犯意，自
    94年4 月15日晚上9 時40分起到同年7 月27日上午5 時止，
    在位於高雄市新興區○○○路240 號之住處、高雄市○○○
    街18號之「我家旅館」、及其他高雄縣市內之不特定地點，
    以「將甲基安非他命置於玻璃吸食器內再連接水煙壺，並點
    火燒烤而吸取其煙氣」之方式，施用甲基安非他命多次（平
    均約一星期施用一次）。而經警先後於94年4 月15日、同年
    6 月10日、7 月9 日、7 月27日在如附表所示之地點查獲，
    並扣得如附表所示之物。
四、案經高雄市政府警察局新興分局報告臺灣高雄地方法院檢察
    署檢察官偵查起訴，暨高雄市政府警察局苓雅分局、鼓山分
    局、三民第一分局報告同署檢察官偵查後移送併辦。因被告
    自白犯罪，經詢問被告、檢察官意見後，經本院合議庭裁定
    改依簡式審判程序審理。
    理  由
一、上揭事實，業據被告於本院審理時坦承不諱，且其為警查獲
    後所採之尿液經送檢驗結果，呈嗎啡及甲基安非他命陽性反
    應，有尿液對照表、檢驗報告在卷可稽。又海洛因施用入人
    體後，迅速水解轉變成嗎啡，再循嗎啡之代謝途徑，排出體
    外，已據行政院衛生署藥物食品檢驗局81藥檢壹字第00643
    1 號函說明綦詳，是被告自白核與事實相符，應堪採信。又
    被告曾因施用毒品案件經送觀察勒戒後，無繼續施用傾向，
    而於94年4 月15日出所並經不起訴處分（詳如前述），亦有
    臺灣高等法院被告前案紀錄表1 份在卷足憑。查被告於觀察
    勒戒執行完畢釋放後，5 年內再犯施用第1 級毒品海洛因及
    第2 級毒品甲基安非他命之犯行至明，本件事證明確，被告
    犯行洵堪認定。
二、核被告施用海洛因及甲基安非他命之行為，係犯毒品危害防
    制條例第10條第1 項、第2 項之施用第一級毒品罪及施用第
    二級毒品罪。被告持有海洛因、甲基安非他命後，進而施用
    ，其持有之低度行為，應分別為施用之高度行為所吸收，均
    不另論罪。被告先後多次施用第一級毒品之犯行，時間緊接
    ，犯罪構成要件相同，顯係基於概括犯意為之，應依連續犯
    之規定論以一罪，並加重其刑。被告先後多次施用第二級毒
    品之犯行，亦係時間緊接，犯罪構成要件相同，顯係基於概
    括犯意為之，應依連續犯之規定論以一罪，並加重其刑。又
    被告前因違反護照條例案件，經判處有期徒刑3 月及罰金新
    台幣2 萬元確定，有期徒刑於92年9 月10日執行完畢（詳如
    前述），有臺灣高雄地方法院檢察署刑案資料查註紀錄表及
    臺灣高等法院被告前案紀錄表可按，其於有期徒刑執行完畢
    後，5 年以內再犯有期徒刑以上之上開二罪，均為累犯，均
    應依刑法第47條規定加重其刑，且均遞加重之。又起訴書雖
    僅記載被告於94年4 月16日1 時30分回溯24小時內某時，各
    施用海洛因及甲基安非他命一次，但業經檢察官於審理時，
    當庭更正起訴事實所指之該次施用第一、二級毒品行為既係
    上開94年4 月15日晚上9 時30分及40分之施用毒品行為，而
    就其餘未經起訴之施用海洛因及甲基安非他命行為，則分別
    與已起訴之施用海洛因、甲基安非他命行為，有連續犯一罪
    之關係，而為起訴效力所及，本院自得併予審酌。又被告所
    犯上開兩罪，犯意各別，行為互異，應予分論併罰。爰審酌
    被告曾因施用毒品，經觀察勒戒執行完畢，仍不知悔改警惕
    ，猶繼續施用毒品，暨犯後坦承犯行，與施用毒品為自戕行
    為及對社會危害性，暨被告就科刑範圍，表示判決結果請求
    二罪合併定1 年徒刑，檢察官亦當庭表示若是合併定一年徒
    刑，則沒有意見等一切情狀，就所犯上開二罪，分別量處如
    主文所示之刑，並定其應執行之刑，以資懲儆。
三、又94年7 月9 日扣案之夾鏈袋4 個、勺子2 支、水煙壺1個
    ，均為被告所有；其中夾鏈袋、勺子係供施用海洛因所用，
    而水煙壺係供施用甲基安非他命所用等情，業經被告陳明在
    卷。而經送驗結果，上開夾鏈袋、勺子均殘留海洛因，而水
    煙壺則殘留甲基安非他命，亦有高雄醫學院附設中和紀念醫
    院之鑑定報告在卷可佐，堪信為真實。又上開夾鏈袋、勺子
    、水煙壺，既分別無法與毒品海洛因、甲基安非他命剝離，
    自均應依同條例第18條第1 項前段之規定，諭知沒收銷燬之
    。至於如附表所示，94年4 月15日及同年6 月10日所扣得之
    物品，既非被告所有，被告施用毒品時亦未使用，自與本案
    無涉，本判決自不得併予諭知沒收銷燬。
據上論斷，應依刑事訴訟法第299 條第1 項前段、第273 條之1
第1項，毒品危害防治條例第10條第1項、第2項、第18條第1項前
段，刑法第11條、第56條、第47條、第51條第5 款、第9 款，判
決如主文。
本案經檢察官甲○○到庭執行職務。
中　　華　　民　　國　　94　　年　　12　　月　　29　  日
                  刑事第十三庭  法　官  洪碩垣
以上正本證明與原本無異。
如不服本判決，應於判決送達後10日內，向本院提出上訴狀。
中　　華　　民　　國　　94　　年　　12　　月　　30　  日
                                書記官  盧聰明
附錄本判決論罪法條：
毒品危害防制條例第10條
施用第1級毒品者，處6月以上5年以下有期徒刑。
施用第2級毒品者，處3年以下有期徒刑。
┌──────────────────────────┐
│附表                                                │
├──────────────────────────┤
│１、94年4 月15日在高雄市○○○街18號「我家賓館809 號│
│    房」查獲，並扣得之吸食器2 個及海洛因1 包，均非被│
│    告所有（依警詢筆錄，係同時被查獲之案外人洪玉真所│
│    有）。                                          │
├──────────────────────────┤
│２、94年6 月10日在高市○○○路240 號3 樓搜索9 被告不│
│    在場），並扣得殘留海洛因之夾鏈袋1 個，惟並非被告│
│    所有。                                          │
├──────────────────────────┤
│３、94年7 月9 日在高市○○○路240 號3 樓查獲，並扣得│
│    殘留甲基安非他命之水煙壺1 個（施用甲基安非他命時│
│    使用），及殘留海洛因之夾鏈袋4 個，及殘留海洛因的│
│    勺子2 支（施用海洛因時使用）。上開扣案之物品，均│
│    為被告所有。                                    │
├──────────────────────────┤
│４、94年7 月27日在高雄市○○○路105 號查獲，但無扣押│
│    物品。                                          │
└──────────────────────────┘
